【裁判字號】    92,易,7
【裁判日期】    920418
【裁判案由】    竊盜
【裁判全文】
臺灣彰化地方法院刑事判決                              九十二年度易字第七號
    公  訴  人  臺灣彰化地方法院檢察署檢察官
    被      告  甲○○
                丁○○原名陳.
右列被告等因竊盜案件，經檢察官提起公訴（九十一年度偵字第六六四五號、第六六
五五號），本院判決如左：
        主  文
甲○○連續攜帶兇器竊盜，處有期徒刑捌月。
丁○○共同連續竊盜，處有期徒刑伍月，如易科罰金，以參佰元折算壹日。
扣案之鐵製圓墊片伍個、紙膠帶參捲、使用過紙膠帶壹團均沒收。
        事  實
一、甲○○有槍砲、毒品前科，並於民國八十五年三月八日執行完畢；丁○○（原名
    陳秋榮）有詐欺前科，並於八十六年七月六日執行完畢，均未構成累犯。均不知
    警惕，甲○○與丁○○復共同基於意圖為自己不法所有之概括犯意，甲○○先於
    （一）九十一年九月二十二日十三時許，見彰化縣永靖鄉○○村○○路三十六巷
    附近四下無人，認有機可趁，乃單獨一人持其所有，客觀上足以對人之生命、身
    體、安全構成威脅，具有危險性長約十餘公分，握把為塑膠製，前面為鐵製之十
    字型螺絲起子一支（未扣案），潛入該處已廢棄之「銧陽工業公司」內，以前揭
    十字型螺絲起子拆卸鋁窗，得手後將鋁窗售予不知情，位於彰化縣田尾鄉○○村
    ○○路一二九號「正義環保回收廠」之負責人吳綢，得款新台幣（下同）四百元
    後離去。（二）嗣於同日十六時許，甲○○賡續前開犯意，與丁○○在彰化縣秀
    水鄉金陵村安南巷「安南府」廟宇中，推由甲○○在外把風，丁○○進入上開廟
    宇，以紙製膠帶前端綁鐵制墊片之方式，竊取香油箱內之香油錢四百元。嗣經民
    眾丙○發現報警而查獲，並扣得鐵製圓形墊片五個及紙膠帶三捲、使用過之紙膠
    帶一團等物。（三）甲○○與丁○○又賡續前開犯意，於同月二十三日十七時許
    ，潛入前開已廢棄之「銧陽工業公司」內，於著手竊取鋁窗之際，為附近民眾察
    覺報警當場查獲，始知上情。
二、案經彰化縣警察局員林分局及鹿港分局分別報請台灣彰化地方法院檢察署檢察察
    官偵查起訴。
        理  由
一、訊據被告甲○○固坦承其犯有犯罪事實（一）之犯行，惟矢口否認有犯罪事實（
    二）、（三）之犯行，辯稱：伊沒有偷廟裡的香油錢，是伊的汽車沒有油，丁○
    ○要載伊去加油，伊不知丁○○為何會帶伊到廟裡；九十一年九月二十三日十七
    時許去「銧陽工業公司」，只是去看看而已，並沒有偷云云。被告丁○○固坦承
    其犯有犯罪事實（二）之犯行，惟矢口否認有犯罪事實（三）之犯行，辯稱：伊
    只是和甲○○去而已，因為甲○○前一天掉東西在那裡，伊與甲○○走到該工廠
    的庭院就有人跑出來喊抓賊，伊等就跑了云云。惟查：（一）目擊證人丙○於警
    訊及本院審理時證稱：伊當時有看到被告甲○○在廟口走來走去，就假裝到旁邊
    洗手，被告丁○○就從廟裡面的香油錢箱旁跑出來，伊覺得有問題躲在旁邊看，
    被告二人本來戴好安全帽要走了，看到伊離開，被告丁○○又跑進去香油錢箱那
    裡，伊看到被告丁○○在那裡用紙膠帶黏著鐵圈釣香油錢，就馬上打電話叫廟裡
    的主委來，主委帶人來時，被告二人聽到聲音就跑出來，伊等看到被告丁○○口
    袋凸出，就叫他把口袋內的東西拿出來，被告丁○○不肯，就跳圍牆跑了，並把
    紙膠帶丟在田裡面，伊等再到田裡圍他們，把被告等抓到，在田裡也有撿到錢，
    也有在被告丁○○的口袋內找到香油錢，而且香油錢箱出口還有夾住一張已斷掉
    剩下一截之百元鈔等語屬實。又被告甲○○雖辯稱：伊沒有偷廟裡的香油錢，是
    伊的汽車沒有油，丁○○要載伊去加油，伊不知丁○○為何會帶伊到廟裡云云。
    然如係被告甲○○之汽車要加油，應係將汽車開往加油站加油，何須由被告丁○
    ○騎機車載被告甲○○去加油，況其等所騎之機車上又無攜帶加油桶，又如何加
    油，且如欲加油又何以到「安南府」廟裡，而非前往加油站？況被告丁○○供稱
    ：當時伊與甲○○是一起騎機車由溪湖鎮到秀水鄉找工作；因甲○○之汽車沒有
    油，伊碰到甲○○，二人就一起去找工作，並不是要去加油等語屬實。與被告甲
    ○○所為之辯述，亦不相符合，足徵被告甲○○所辯非是把風，顯不足採。（二
    ）被告甲○○亦坦承有於九十一年九月二十三日十七時許到「銧陽工業公司」，
    並於警訊、偵查中供稱：伊與丁○○進一同去「銧陽工業公司」欲偷竊鋁門窗，
    一進去後，就被民眾發現喊抓小偷，伊與丁○○就分頭跑了等語明確。被告丁○
    ○於警訊、偵查中亦供稱：伊是與甲○○一同進入「銧陽工業公司」欲偷竊鋁門
    窗時，為民眾發現後，喊抓小偷，伊與甲○○就分別逃跑等語實。足證被告甲○
    ○與丁○○係進入「銧陽工業公司」於著手行竊之際為民眾發現而逃跑，否則被
    告二人如僅係進入該公司之庭院，民眾如何判斷被告二人是欲行竊？顯見被告二
    人已著手行竊鋁窗無訛。此外，復有照片十幀、贓物認領保管單一紙等在卷可證
    ，並有被告丁○○所有之鐵製圓墊片五個、紙膠帶三捲、使用過紙膠帶一團，及
    被告等竊得之五百元等物扣案可資佐證，及證人吳綢之證述。足徵被告甲○○、
    丁○○前開所辯，無非係事後卸責之詞，均無可採，又其等自白部分顯與事實相
    符，本件事證已臻明確，被告甲○○、丁○○之犯行堪以認定。
二、按刑法第三百二十一條第一項第三款之攜帶兇器竊盜罪，係以行為人攜帶兇器竊
    盜為其加重條件，此所謂兇器，其種類並無限制，凡客觀上足以對人之生命、身
    體、安全構成威脅，具有危險性之兇器均屬之（最高法院七十九年台上字第五二
    五三號判例參照），被告甲○○就編號（一）之犯行，係持十字型螺絲起子行竊
    ，自足以殺傷人之身體、生命之器械，顯為具有危險性之兇器，核被告甲○○所
    為，編號（一）係犯刑法第三百二十一條第一項第三款之攜帶兇器竊盜罪、編號
    （二）係犯刑法第三百二十條第一項竊盜罪、編號（三）係犯刑法第三百二十條
    第三項、第一項之竊盜未遂罪。被告丁○○所為編號（二）係犯刑法第三百二十
    條第一項竊盜罪、編號（三）係犯刑法第三百二十條第三項、第一項之竊盜未遂
    罪。公訴人認被告等所為編號（三）之犯行，係犯刑法第三百二十一條第二項、
    第一項第三款之攜帶兇器竊盜未遂罪，然被告等均否認該次犯行有持十字型螺絲
    起子進入「銧陽工業公司」行竊，亦無任何證據可證明被告等確係持十字型螺絲
    起子行竊，起訴法條容有誤會，惟起訴之社會基本事實相同，本院自得變更法條
    審理之，附此敘明。又被告二人就編號（二）、（三）之犯行有犯意之聯絡及行
    為之分擔，均為共同正犯。被告甲○○三次竊盜犯行，被告丁○○二次竊盜犯行
    ，均時間緊接，所犯又係構成要件相同之罪名，均顯係基於概括犯意為之，均為
    連續犯，應分別依刑法第五十六條之規定，被告甲○○論以刑法第三百二十一條
    第一項第三款之攜帶兇器竊盜罪，被告丁○○論以刑法第三百二十條第一項之竊
    盜罪，並均加重其刑。爰審酌被告等之品性不佳、犯罪之動機、目的、所生危害
    尚輕，及被告甲○○係持兇器而犯本罪，被告等犯後分別坦承部分犯行等一切情
    狀，分別量處如主文所示之刑，被告丁○○部分並諭知易科罰金之折算標準，以
    示懲處。至扣案之鐵製圓墊片五個、紙膠帶三捲、使用過紙膠帶一團為被告丁○
    ○所有，供被告甲○○、丁○○共同犯罪所用之物，業據被告丁○○供明在卷，
    應依刑法第三十八條第一項第二款之規定宣告沒收。又扣案之五百元為被害人「
    安南府」廟宇所有，未扣案之十字型螺絲起子一支業已滅失，已據被告丁○○，
    甲○○分別供明在卷，五百元部分不得沒收，十字型螺絲起子部分，為免執行困
    難，亦不予宣告沒收，併予敘明。
據上論斷，應依刑事訴訟法第二百九十九條第一項前段、第三百條，刑法第二十八條
、第五十六條、第三百二十條第一項、第三百二十一條第一項第三款、第四十一條第
一項前段、第三十八條第一項第二款，罰金罰鍰提高標準條例第一條前段、第二條，
判決如主文。
本件經檢察官乙○○到庭執行職務。
中      華      民      國      九十二      年      四    月    十八    日
      臺灣彰化地方法院刑事第一庭
                                    法      官  陳  秋  錦
右正本證明與原本無異。
如不服本判決，應於判決送達後十日內向本院提出上訴狀( 須附繕本 )。
告訴人或被害人對於判決如有不服具備理由請求檢察官上訴者，其上訴期間之計算係
以檢察官收受判決正本之日期為準。
                                    法院書記官  于  淑  真
中      華      民      國      九十二      年      四    月    十八    日
刑法第三百二十條
意圖為自己或第三人不法之所有，而竊取他人之動產者，為竊盜罪，處五年以下有期
徒刑、拘役或五百元以下罰金。
意圖為自己或第三人不法利益，而竊佔他人之不動產者，依前項之規定處斷。
前二項之未遂犯罰之。
刑法第三百二十一條
犯竊盜罪而有左列情形之一者，處六月以上五年以下有期徒刑：
一、於夜間侵入住宅或有人居住之建築物、船艦或隱匿其內而犯之者。
二、毀越門扇、牆垣或其他安全設備而犯之者。
三、攜帶兇器而犯之者。
四、結夥三人以上而犯之者。
五、乘火災、水災或其他災害之際而犯之者。
六、在車站或埠頭而犯之者。
前項之未遂犯罰之。


司法院資訊處製作；財團法人民間司法改革基金會備份。
